【裁判字號】    97,簡上,208
【裁判日期】    970930
【裁判案由】    竊盜
【裁判全文】
臺灣嘉義地方法院刑事判決             97年度簡上字第208號
上  訴  人
即  被  告  乙○○
上列上訴人因竊盜案件，不服本院朴子簡易庭97年度朴簡字第22
7號中華民國97年7月31日第一審判決（臺灣嘉義地方法院檢察署
檢察官聲請簡易判決處刑案號：97年度偵字第3954號），提起上
訴，本院合議庭為第二審判決如下：
    主  文
上訴駁回。
    犯 罪 事 實
一、乙○○於民國 96年間犯竊盜罪，經本院以96年度易字第308
    號判決判處有期徒刑8月，減為有期徒刑4月確定，於96年12
    月24日易科罰金執行完畢。竟仍不知悔改，意圖為自己不法
    之所有，於97年5月30日下午2時許，騎三輪車至嘉義縣六腳
    鄉六斗村 274號已歇業之假期大旅社後，直接推開未上鎖之
    門進入該建築物（侵入建築物罪部分未據告訴暨起訴），復
    步行至3樓，徒手竊取甲○○所有置於地上之冷氣機3臺得手
    ，並將之搬置於上開三輪車上，載至嘉義縣六腳鄉六斗村六
    斗尾 17-1號「正利資源回收場」，以新臺幣（下同）5,076
    元售予不知情之該回收場負責人康嘉文，然旋即為警方當場
    查獲，並扣得該冷氣機3臺（已發還甲○○）。
二、案經嘉義縣警察局朴子分局報告臺灣嘉義地方法院檢察署檢
    察官偵查聲請簡易判決處刑。
    理  由
一、按被告以外之人於審判外之陳述，經當事人於審判程序同意
    作為證據，法院審酌該言詞陳述或書面陳述作成時之情況，
    認為適當者，亦得為證據。當事人、代理人或辯護人於法院
    調查證據時，知有第159條第1項不得為證據之情形，而未於
    言詞辯論終結前聲明異議，視為有前項之同意，刑事訴訟法
    第159條之5定有明文。查本件認定事實所援引具傳聞性質之
    言詞或書面證據，關於證據能力，提示當事人均對之表示無
    意見，亦未於本案言詞辯論終結前聲明異議，而本院審酌該
    等審判外陳述作成當時之過程、內容、功能等情況綜合判斷
    ，認具備合法可信之適當性保障而具證據能力，得採為認定
    事實之基礎，合先敘明。
二、訊據被告乙○○固坦承有於97年5月30日下午2時許，騎三輪
    車至嘉義縣六腳鄉六斗村 274號已歇業之假期大旅社後，直
    接推開未上鎖之門進入該建築物，復步行至 3樓，徒手將甲
    ○○所有置放於地上之冷氣機 3臺搬置於三輪車上，載至嘉
    義縣六腳鄉六斗村六斗尾17-1號「正利資源回收場」，以5,
    076 元售予該回收場負責人康嘉文，旋即為警方當場查獲，
    並扣得該冷氣機 3臺等事實，惟矢口否認有何竊盜犯行，辯
    稱：伊並非刻意犯本案，當時現場之門沒有鎖，伊好奇便上
    樓，該處像廢墟，伊見到壞的冷氣，想說可以拿才搬去賣，
    並非故意行竊，且請求從輕量刑云云。經查，上開犯罪事實
    ，業據證人即被害人甲○○於警詢、偵查時及康嘉文於警詢
    時證述明確（見臺灣嘉義地方法院檢察署97年度偵字第3954
    號偵查卷宗，以下稱偵卷，第10頁；見嘉義縣警察局朴子分
    局嘉朴警偵字第0970082414號刑案偵查卷宗，以下稱警卷，
    第5頁至第7頁、第8頁至第9頁），被告於警詢及偵查中亦均
    坦承犯行不諱。而該旅社雖經被害人供述已歇業數年，然按
    諸常理，一般而言建築物均有所有權人，置於建築物內之物
    品，更係棄置於路旁之物品所無法相提並論，縱使甚為老舊
    ，亦應係有主物，一般之人均應有此認知，被告為國中畢業
    ，平常從事水電之工作，係智慮正常之成年人，自難委為不
    知，況本件被告竊取之冷氣機 3臺係被害人所有而非廢棄不
    要之物之情，亦據被害人供述明確，故被告上開辯稱以為該
    冷氣無人所有，無竊盜之犯意云云，顯係事後圖卸之詞，不
    足採信。此外，復有嘉義縣警察局朴子分局贓物認領保管單
    、扣押書、收受物品、舊貨、五金廢料或廢棄物登記表、和
    解書各1紙及照片2張附卷可資佐證（見警卷第10頁至第11頁
    、第14頁、第15頁、偵卷第12頁），本件事證明確，被告犯
    刑已堪認定。
三、核被告所為，係犯刑法第320條第1項之竊盜罪。被告前於96
    年間犯竊盜罪，經本院以96年度易字第 308號判決判處有期
    徒刑8月，減為有期徒刑4月，於96年12月24日易科罰金執行
    完畢之情，有臺灣高等法院被告前案紀錄表可稽，其於徒刑
    之執行完畢後， 5年以內故意再犯本件有期徒刑以上之罪，
    為累犯，應依刑法第 47條第1項之規定加重其刑。原審認被
    告罪證明確，適用刑法第 320條第1項、第47條第1項、第41
    條第1項前段，刑法施行法第 1條之1第1項、第2項前段，及
    審酌被告前有多次竊盜前科，素行不良，其犯罪之動機、目
    的、手段、智識程度，與被害人已達成和解，獲得被害人諒
    解等一切情狀，量處有期徒刑 4月，並諭知易科罰金之折算
    標準，其認事用法及量刑均無不合。況被告上訴後係否認犯
    行，犯後態度已屬不佳，自不宜改判較輕之刑。是被告上訴
    否認犯行，指摘原判決不當，並請求從輕量刑，俱無理由，
    應予駁回。
據上論斷，應依刑事訴訟法第455條之 1第1項、第3項、第368條
，判決如主文。
本案經檢察官古富祺到庭執行職務。
中    華    民    國    97    年    9     月    30    日
                  刑事第四庭  審判長法  官  蔡憲德
                                    法  官  許兆慶
                                    法  官  吳育霖
上列正本證明與原本無異。
本件不得上訴。
中    華    民    國    97    年    9     月    30    日
                                    書記官  林美芳
附錄本案論罪科刑法條：
中華民國刑法第320條（普通竊盜罪、竊佔罪）
意圖為自己或第三人不法之所有，而竊取他人之動產者，為竊盜
罪，處5年以下有期徒刑、拘役或5百元以下罰金。
意圖為自己或第三人不法之利益，而竊佔他人之不動產者，依前
項之規定處斷。
前二項之未遂犯罰之。


司法院資訊處製作；財團法人民間司法改革基金會備份。
